臺灣彰化地方法院刑事判決　　　　　　　　　　　　　九十三年度訴緝字第五三號
　　公　訴　人　臺灣彰化地方法院檢察署檢察官
　　被　　　告　甲○○
右列被告因違反毒品危害防制條例案件，經檢察官提起公訴（九十一年度毒偵字第一
０二七號），及依職權調卷（九十三年度毒偵字第四四五九號、九十四年度毒偵字第
一四一六號），被告於本院準備程序中就被訴事實為有罪之陳述，經本院裁定依簡式
審判程序審理，判決如左：
    主  文
甲○○連續施用第一級毒品，處有期徒刑玖月，扣案之第一級毒品海洛因貳包（合計
淨重零點零伍公克）沒收銷燬之；又連續施用第二級毒品，處有期徒刑伍月，扣案之
第二級毒品安非他命貳包（共計毛重零點伍公克）沒收銷燬之；應執行有期徒刑壹年
，扣案之第一級毒品海洛因貳包（合計淨重零點零伍公克）、第二級毒品安非他命貳
包（共計毛重零點伍公克）均沒收銷燬之。
    事  實
一、甲○○前於民國八十八年間，因施用毒品案件，經本院裁定送觀察、勒戒後，認
    有繼續施用毒品之傾向，再裁定令入戒治處所施以強制戒治，戒治滿三個月，成
    效經評定合格，再經本院裁定停止戒治，所餘戒治期間付保護管束，惟被告於保
    護管束期間，因違反保護管束應遵守事項情節重大，本院乃撤銷停止戒治，並執
    行所餘戒治處分，於九十年七月三十一日執行期滿釋放，由臺灣彰化地方法院檢
    察署檢察官於同年八月二十日以九十年度戒毒偵字第一二一八、一二一九號為不
    起訴處分確定。詎其仍不知悔改，於前開強制戒治處分執行期滿釋放後五年內，
    各基於施用第一級毒品海洛因及施用第二級毒品安非他命之概括犯意，自九十一
    年一月初某日起至九十四年三月九日十六時許止，在彰化縣彰化市○○路三十二
    巷一號二樓及彰化縣彰化市○○路○段八十五之三號八樓等處，以將海洛因摻水
    後再以針筒注射或將海洛因摻入香菸中再予點燃後吸食之方式，連續施用第一級
    毒品海洛因多次，一星期施用一次；另自九十一年四月初某日起至九十四年三月
    九日十六時許止，亦在上開處所，以將安非他命置於玻璃球中再以火燒烤，使產
    生煙霧後吸食之方式，連續施用第二級毒品安非他命多次，施用時間不固定。嗣
    於九十一年四月十八日十七時三十分許，警方持搜索票搜索彰化縣彰化市○○路
    四０二巷十九號一樓時，因持有第二級毒品安非他命一包（毛重０˙二公克），
    當場為警查獲；又於九十三年十一月十八日十七時二十分許，在彰化縣彰化市○
    ○路○段八十五之三號八樓為警查獲，並扣得其所有之第一級毒品海洛因二包（
    合計淨重０˙０五公克）及第二級毒品安非他命一包（毛重０˙三公克）；又甲
    ○○經檢察官起訴後，經合法傳喚無正當理由不到場，復拘提無著，本院乃依法
    對其發布通緝，並於九十四年三月十日二十三時三十分許，在彰化縣彰化市○○
    路三十二巷一號二樓為警緝獲，翌日經本院裁定羈押於臺灣彰化看守所時，經該
    所予以採尿送驗，結果其尿液安非他命類及鴉片類均呈陽性反應。
二、案經彰化縣警察局彰化分局報請臺灣彰化地方法院檢察署檢察官偵查起訴及本院
    依職權調卷審理。
    理  由
一、右開事實，業據被告甲○○於本院審理時坦承不諱，且被告於九十一年四月十八
    日、九十三年十一月十八日為警查獲後採集之尿液，分送彰化縣衛生局檢驗結果
    ，甲基安非他命及嗎啡均呈陽性反應，此有彰化縣衛生局於九十一年四月二十六
    日、九十三年十一月二十九日分別出具之煙毒尿液檢驗成績書各一紙及彰化縣警
    察局彰化分局委託檢驗尿液代號與真實姓名對照認證單二紙等附卷可稽，又被告
    於九十四年三月十日為警緝獲到案後，翌日羈押於臺灣彰化看守所，經該所予以
    採尿送驗，檢驗結果其尿液安非他命類及鴉片類均呈陽性反應，亦有臺灣彰化看
    守所檢體採收紀錄表及中山醫學大學附設醫院藥物濫用檢測中心尿液篩檢檢驗報
    告各一紙在卷可參，此外，復有被告所有之第一級毒品海洛因二包（合計淨重０
    ˙０五公克）及第二級毒品安非他命二包（共計毛重０˙五公克）等扣案可佐，
    而前開毒品經鑑定結果，確為第一級毒品海洛因或第二級毒品安非他命無訛，並
    有法務部調查局鑑定通知書及彰化縣警察局彰化分局查獲涉嫌毒品危害防制條例
    毒品初步檢驗報告單等在卷足憑，被告自白核與事實相符。又被告前於八十八年
    間，因施用毒品案件，經本院裁定送觀察、勒戒後，認有繼續施用毒品之傾向，
    再裁定令入戒治處所施以強制戒治，戒治滿三個月，成效經評定合格，再經本院
    裁定停止戒治，所餘戒治期間付保護管束，惟被告於保護管束期間，因違反保護
    管束應遵守事項情節重大，本院乃撤銷停止戒治，並執行所餘戒治處分，於九十
    年七月三十一日執行期滿釋放，由臺灣彰化地方法院檢察署檢察官於同年八月二
    十日以九十年度戒毒偵字第一二一八、一二一九號為不起訴處分確定等情，有前
    開不起訴處分書、臺灣彰化地方法院檢察署刑案資料查註紀錄表及臺灣高等法院
    被告前案紀錄表各一份附卷可據，被告於上述強制戒治處分執行期滿釋放後，五
    年內再施用第一、二級毒品，本件事證明確，被告右揭犯行，洵堪認定，應予依
    法論科。
二、核被告所為，係犯毒品危害防制條例第十條第一項、第二項之施用第一、二級毒
    品罪。被告於施用前後持有第一級毒品海洛因及第二級毒品安非他命之低度行為
    ，各為施用之高度行為所吸收，不另論罪。被告先後多次施用第一、二級毒品之
    犯行，時間緊接，顯係基於概括之犯意，而觸犯構成要件相同之罪名，各應依連
    續犯論以一罪，並加重其刑。又被告除起訴書記載以外施用第一、二級毒品之犯
    行，雖均未經起訴，然因與已起訴且經論罪部分，具連續犯之裁判上一罪關係，
    為起訴效力所及，基於審判不可分，本院自應併予審理，附此敘明。被告所犯上
    開二罪，犯意各別，行為互殊，應予分論併罰。爰審酌被告之品行、犯罪之動機
    、目的、施用毒品係自戕身心，且曾因施用毒品而送強制戒治處分，猶不知悔改
    ，未能戒除毒癮，竟又再度施用第一、二級毒品，顯乏禁絕毒害之決心暨其犯後
    經二次通緝始行到案，惟到案後尚知坦承犯行等一切情狀，各量處如主文所示之
    刑，並定應執行刑，以示懲儆。查獲之第一級毒品海洛因二包（合計淨重０˙０
    五公克）及第二級毒品安非他命二包（共計毛重０˙五公克），應依毒品危害防
    制條例第十八條第一項前段沒收銷燬之。
據上論斷，應依刑事訴訟法第二百七十三條之一第一項、第二百九十九條第一項前段
，毒品危害防制條例第十條第一項、第二項、第十八條第一項前段，刑法第十一條前
段、第五十六條、第五十一條第五款，判決如主文。
本案經檢察官賴志盛到庭執行職務。
中      華      民      國      九十四      年    四    月      七      日
                                臺灣彰化地方法院刑事第二庭
                                    法      官  王  義  閔
右正本證明與原本無異。
如不服本判決，應於判決送達後十日內，向本院提出上訴狀( 須附繕本 )。
                                    法院書記官  詹  國  立
中      華      民      國      九十四      年    四    月      七      日
毒品危害防制條例第十條
施用第一級毒品者，處六月以上五年以下有期徒刑。
施用第二級毒品者，處三年以下有期徒刑。
